# 请教房地产收入确认问题

提问人：xdgc52 时间：2018-01-24 08:51:41
陈老师，商品房已完工，房款已经预收，现在已经取得建设、设计、施工、监理和物业的五方初验，尚未取得建委的竣工备案表，尚未交房（合同规定 2018 年交房），企业要确认收入。事务所不同意，给出的理由是在尚未取得竣工备案手续的情况下，无法完成商品房的转移。请将陈版，事务所的理由是否恰当，还有没有不能确认收入 的其他理由？谢谢！

回答人：chenyiwei
基本赞同 2 楼意见。尽管有些实际案例（如万科）是以“达到交房条件”而不是实际交房确认商品房收入的，但未取得竣工备案表就说明尚未达到交房条件。